最　高　行　政　法　院　裁　定
　　　　　　　　　　　　　　　　　　 96年度裁字第02376號
上　訴　人　歐緹服飾有限公司
代　表　人　甲○○
被 上訴 人　財政部臺灣省中區國稅局
代　表　人　乙○○
上列當事人間因有關稅捐事務事件，上訴人對於中華民國95年3
月29日臺中高等行政法院95年度訴字第4號判決，提起上訴，本
院裁定如下：
　　主  文
上訴駁回。
上訴審訴訟費用由上訴人負擔。
　　理  由
一、按對於高等行政法院判決上訴，非以其違背法令為理由，不
    得為之，行政訴訟法第242條定有明文。是對於高等行政法
    院判決上訴，若未具體說明原判決違背何項法令、不適用或
    如何適用不當之具體情事，即非主張原判決違背法令以為上
    訴理由，其上訴不應准許。
二、本件上訴人自民國88年3月至90年10月間銷售勞務銷售額合
    計新台幣(下同)11,922,791元(未含稅)，未依規定給與他人
    憑證，經財政部臺北市國稅局(臺北市國稅局)查獲，移由被
    上訴人按查明認定總額處5%罰鍰計596,139元。上訴人不服
    ，循序提起本件行政訴訟，經原審駁回其訴。上訴人對原判
    決仍不服，提起本件上訴主張：(一)上訴人為經營成衣業務，
    與香港商捷時海外貿易有限公司台灣分公司(下稱捷時公司)
    合作，而為銷售國際成衣連鎖品牌之合作店，除向該公司購
    貨外，並於實際銷貨時，開立發票交付予消費者，此一進、
    銷貨之買賣交易，除符合加值型及非加值型營業稅法規定外
    ，並已善盡營業人納稅之義務，被上訴人以上訴人於88年3
    月1日起至90年10月31日止取得捷時公司之佣金收入11,922,
    791元，未依規定給予他人憑證，違反行為時營業稅法第32
    條第1項及第34條授權訂定之稅捐稽徵機關管理營利事業會
    計帳簿憑證辦法第21條規定裁處罰鍰，顯為主觀認定及侵害
    國家稅收之租稅課徵行為，應予撤銷。(二)上訴人係一獨立法
    人資格，非為捷時公司之直營店，屬加盟關係，雙方合作條
    件說明：1.由上訴人以所在地之人脈提供店面從事成衣銷售
    經營，並依法開立發票交付消費者。2.捷時公司需派駐人員
    予上訴人，協助上訴人經營貨物銷售事宜，上訴人不得干涉
    或違反捷時公司對經營管理上之技術與知識。3.由捷時公司
    派駐人員統計每日銷售金額及保管，以確保雙方有關銷售業
    績之內部控管正確性與貨款處理安全性。4.依約定之合作利
    潤比例算出上訴人之利潤，再就銷貨發票金額減去利潤之金
    額，屬上訴人之成本並由捷時公司開立發票予上訴人，作為
    進貨成本。(三)被上訴人依據上訴人與捷時公司簽訂之合約內
    容，主觀認定經營者為捷時公司，認定上訴人與捷時公司為
    租賃關係與事實不符，事實上上訴人有申請營業登記，為實
    際負責人，對於商品瑕疵、客戶不滿意度、營收盈虧都要負
    責，被上訴人以合約內容來認定上訴人與捷時公司屬於租賃
    關係，實有誤會。(四)被上訴人主觀認定上訴人取得捷時公司
    11,922,791元之金額，應屬佣金收入，如此一來，上訴人88
    年3月至90年10月申報之營業收入54,512,218元，即應減少
    營業收入42,589,427元，按申報之純益率5%而言，國家稅收
    即減少532,367元(42,589,427×5%×25%)，此種課稅認定方
    式，無非開稅捐課徵之漏洞，實為不宜。(五)依據95年2月5日
    施行之行政罰法第7條規定：「違反行政法上義務之行為非
    出於故意或過失者，不予處罰。」上訴人與捷時公司之簽約
    事宜，係該公司內部就加盟店之強制約定，如未照其約定，
    則無法獲得加盟權利，倘此陷於租稅風險，並非上訴人故意
    或過失之行為，理應不予處罰，始符法規。(六)租稅課徵應本
    於公平正義立場，以服民心，按財政部訴願決定書之駁回理
    由，上訴人主張若被上訴人認定之交易方式屬實，理應維護
    納稅人權利，主動核減營業收入42,589,427元，並退還營業
    稅及營利事業所得稅，不可就一事件採有利之決定，而忽視
    應有之行政行為，何況是擁有調查權之稽徵機關，請予廢棄
    原判決，並撤銷訴願、復查決定及原處分云云。經核上訴意
    旨僅係復執業為原審不採之陳詞，指摘被上訴人有如何之違
    法或不當，並提出上訴人並無故意或過失故不應受罰之新主
    張，進而求予廢棄原判決云云，惟原判決究竟有如何違背何
    項法令、不適用或如何適用不當之具體情事，通觀其上訴狀
    均未見一語指及，揆之首揭規定，本件上訴為不合法，應予
    駁回。
三、依行政訴訟法第249條第1項前段、第104條、民事訴訟法第
    95條、第78條，裁定如主文。
中　　華　　民　　國　　96　　年　　10　　月　　12　　日
                  第五庭審判長法  官　林　茂　權
                              法  官  劉  介  中
                              法  官  吳  慧  娟
                              法  官  鄭　忠　仁
                              法  官　黃　本　仁
以  上  正  本  證  明  與  原  本  無  異
中　　華　　民　　國　　96　　年　　10　　月　　12　　日
　　　　　　　　　　　　　　　書記官　王　福　瀛
